臺灣桃園地方法院刑事判決
                                 111年度審原金訴字第66號
公  訴  人  臺灣桃園地方檢察署檢察官
被      告  徐宇廷


            楊皓喆


上  一  人
指定辯護人  本院公設辯護人王暐凱
上列被告等因詐欺等案件，經檢察官提起公訴（110年度偵字第3
9504號、111年度偵字第5705號、第10020號），被告等就被訴事
實為有罪之陳述，本院合議庭裁定由受命法官獨任以簡式審判程
序進行審理，判決如下：
    主      文
徐宇廷犯三人以上共同詐欺取財罪，共肆罪，各處有期徒刑壹年
。應執行有期徒刑壹年肆月。
楊皓喆犯三人以上共同詐欺取財罪，共肆罪，各處有期徒刑壹年
。應執行有期徒刑壹年肆月。
徐宇廷扣案之蘋果牌IPHONE 11手機（含門號：0000000000）壹
支、IPHONE 8手機壹支、HTC廠牌手機壹支，均沒收。
楊皓喆扣案之渣打銀行帳戶（帳號00000000000000）存摺及金融
卡、蘋果牌IPHONE 10手機（含門號：0000000000）壹支，均沒
收。
    事實及理由
一、本件犯罪事實、證據，除證據部分增列「被告徐宇廷、楊皓
    喆於本院準備程序及審理中之自白」、「渣打國際商業銀行
    股份有限公司111年6月22日渣打商銀字第1110021696號函」
    、「本院辦理刑事案件電話查詢紀錄表」外，其餘均與臺灣
    桃園地方檢察署檢察官起訴書之記載相同，茲引用如附件。
二、論罪科刑
（一）按共同實施犯罪行為之人，在合同意思範圍以內，各自分
      擔犯罪行為之一部，相互利用他人之行為，以達其犯罪之
      目的者，即應對於全部所發生之結果，共同負責。又共同
      正犯之成立，祇須具有犯意之聯絡及行為之分擔，既不問
      犯罪動機起於何人，亦不必每一階段犯行，均須參與（最
      高法院28年上字第3110號判例、34年上字第862號判例意
      旨參照）。是以，行為人參與構成要件行為之實施，並不
      以參與構成犯罪事實之全部或始終參與為必要，即使僅參
      與構成犯罪事實之一部分，或僅參與某一階段之行為，亦
      足以成立共同正犯。本案詐欺集團分工細緻，被告徐宇廷
      、楊皓喆雖未自始至終參與各階段之犯行，而僅由被告徐
      宇廷擔任控車（即監控提供帳戶者）及收水、被告楊皓喆
      擔任車手之工作，惟其與詐騙集團其他成員既為詐騙告訴
      人黃娥、黃湘昀、陳宥竹、余欣純而彼此分工，堪認係在
      合同意思範圍內，各自分擔犯罪行為之一部，並相互利用
      他人之行為，以達犯罪之目的，參諸上開說明，被告自應
      就所參與犯行，對於全部所發生之結果，共同負責。
（二）復按民國105年12月28日修正公布，並於106年6月28日生
      效施行之洗錢防制法第1條規定：「為防制洗錢，打擊犯
      罪，健全防制洗錢體系，穩定金融秩序，促進金流之透明
      ，強化國際合作，特制定本法。」與修正前洗錢防制法第
      1條規定：「為防制洗錢，追查重大犯罪，特制定本法。
      」已有明顯不同，可見洗錢防制法的立法目的及其保護法
      益，從「妨害司法權運作」（打擊犯罪），兼及「穩定金
      融秩序、促進金流透明」。又修正後洗錢防制法第2條第2
      款、第3條第2款規定，掩飾刑法第339條詐欺取財犯罪所
      得去向之行為，亦可構成洗錢罪。另依據洗錢防制法第2
      條修正理由第3點所示：「維也納公約第3條第1項第b款第
      ii目規定洗錢行為態樣，包含隱匿或掩飾該財產的真實性
      質、來源、所在地、處置、轉移、相關的權利或所有權之
      洗錢類型，例如：（一）犯罪行為人出具假造的買賣契約
      書掩飾某不法金流；（二）貿易洗錢態樣中以虛假貿易外
      觀掩飾不法金流移動；（三）知悉他人有將不法所得轉購
      置不動產之需求，而擔任不動產之登記名義人或成立人頭
      公司擔任不動產之登記名義人以掩飾不法所得之來源；（
      四）提供帳戶以掩飾不法所得之去向，例如：販售帳戶予
      他人使用。」修正後條文雖未完整規範上開公約所列全部
      隱匿或掩飾態樣，然已可見提供、販售帳戶予他人使用，
      係掩飾不法所得去向、所在之典型行為，所以，使用他人
      提供、販售之帳戶存、提不法所得，用來掩飾或切斷該不
      法所得與犯罪者之關聯性，阻礙金流透明，破壞金融秩序
      ，藉以掩飾或隱匿該不法所得之去向、所在，並逃避追訴
      、處罰，更屬於侵害上開洗錢防制法保護法益，而在其立
      法目的之規範範圍。復按洗錢防制法第15條之特殊洗錢罪
      ，係在無法證明前置犯罪之特定不法所得，而未能依洗錢
      防制法第14條之一般洗錢罪論處時，始予適用。倘能證明
      人頭帳戶內之資金係前置之特定犯罪所得，即應逕以一般
      洗錢罪論處，自無適用特殊洗錢罪之餘地。例如詐欺集團
      向被害人施用詐術後，為隱匿其詐欺所得財物之去向，而
      令被害人將其款項轉入該集團所持有、使用之人頭帳戶，
      並由該集團所屬之車手前往提領詐欺所得款項得，檢察官
      如能證明該帳戶內之資金係本案詐欺之特定犯罪所得，即
      已該當於洗錢防制法第14條第1項之一般洗錢罪；至若無
      法將人頭帳戶內可疑資金與本案詐欺犯罪聯結，而不該當
      第2條洗錢行為之要件，當無從依洗錢防制法第14條第1項
      之一般洗錢罪論處，僅能論以洗錢防制法第15條第1項之
      特殊洗錢罪。另過去實務認為，行為人對犯特定犯罪所得
      之財物或利益作直接使用或消費之處分行為，或僅將自己
      犯罪所得財物交予其他共同正犯，祇屬犯罪後處分贓物之
      行為，非本條例所規範之洗錢行為，惟依修正後洗錢防制
      法規定，倘行為人意圖掩飾或隱匿特定犯罪所得來源，而
      將特定犯罪所得直接消費處分，甚或交予其他共同正犯，
      而由共同正犯以虛假交易外觀掩飾不法金流移動，即難認
      單純犯罪後處分贓物之行為，應仍構成洗錢防制法第2條
      第1或2款之洗錢行為。經查，被告2人就本案附件附表編
      號1至4部分，由被告楊皓喆提供其所申辦之金融帳戶供詐
      欺集團成員用以受領詐欺取財犯罪所得，已著手於洗錢之
      行為，然被告2人於取款之際經警盤查並當場逮捕致無法
      提領，未能達到掩飾、隱匿詐欺取財犯罪所得本質及去向
      ，而未形成金融斷點，則屬未遂，就附件附表編號1至4部
      分自成立一般洗錢未遂罪。
（三）又按加重詐欺罪，係侵害個人財產法益之犯罪，其罪數之
      計算，核與參與犯罪組織罪之侵害社會法益有所不同，審
      酌現今詐欺集團之成員皆係為欺罔他人，騙取財物，方參
      與以詐術為目的之犯罪組織。倘若行為人於參與詐欺犯罪
      組織之行為繼續中，先後多次為加重詐欺之行為，因參與
      犯罪組織罪為繼續犯，犯罪一直繼續進行，直至犯罪組織
      解散，或其脫離犯罪組織時，其犯行始行終結。故該參與
      犯罪組織與其後之多次加重詐欺之行為皆有所重合，然因
      行為人僅為一參與犯罪組織行為，侵害一社會法益，屬單
      純一罪，應僅就「該案中」與參與犯罪組織罪時間較為密
      切之首次加重詐欺犯行論以參與犯罪組織罪及加重詐欺罪
      之想像競合犯，而其他之加重詐欺犯行，祗需單獨論罪科
      刑即可，無需再另論以參與犯罪組織罪，以避免重複評價
      。是如行為人於參與同一詐欺集團之多次加重詐欺行為，
      因部分犯行發覺在後或偵查階段之先後不同，肇致起訴後
      分由不同之法官審理，為裨益法院審理範圍明確、便於事
      實認定，即應以數案中「最先繫屬於法院之案件」為準，
      以「該案件」中之「首次」加重詐欺犯行與參與犯罪組織
      罪論以想像競合。縱該首次犯行非屬事實上之首次，亦因
      參與犯罪組織之繼續行為，已為該案中之首次犯行所包攝
      ，該參與犯罪組織行為之評價已獲滿足，自不再重複於他
      次詐欺犯行中再次論罪，俾免於過度評價及悖於一事不再
      理原則。至於「另案」起訴之他次加重詐欺犯行，縱屬事
      實上之首次犯行，仍需單獨論以加重詐欺罪，以彰顯刑法
      對不同被害人財產保護之完整性，避免評價不足（最高法
      院109年度台上字第3945號判決意旨參照）。經查，本件
      被告徐宇廷、楊皓喆於110年10月間加入詐欺集團，並依
      指示前往銀行臨櫃提款遭警盤查逮捕而未遂，其所涉加重
      詐欺犯行，於111年3月10日經臺灣桃園地方檢察署檢察官
      以110年度偵字第39504號、111年度偵字第5705號、第100
      20號案件提起公訴，並於110年4月28日繫屬本院（即本案
      ），此有卷內起訴書及臺灣桃園地方檢察署桃檢維荒字第
      110偵39504字第1119045017號函及其上本院收狀章在卷可
      稽，且被告2人於本件繫屬前，並未因參與該犯罪組織而
      涉犯詐欺罪嫌經提起公訴，此亦有卷內臺灣高等法院被告
      前案紀錄表在卷可佐，是故核其等於本件附件附表編號3
      所為，自係犯組織犯罪條例第3條第1項後段之參與犯罪組
      織罪。至於附件附表編號1、2、4部分，為避免重複評價
      ，無須另論以參與犯罪組織罪。
（四）核被告徐宇廷、楊皓喆就附件附表編號3所為，係犯組織
      犯罪防制條例第3條第1項後段參與犯罪組織罪、刑法第33
      9條之4第1項第2款之三人以上共同詐欺取財罪、洗錢防制
      法第14條第2項、第1項之洗錢未遂罪；就附件附表編號1
      、2、4所為，係犯刑法第339條之4第1項第2款之三人以上
      共同詐欺取財罪、洗錢防制法第14條第2項、第1項之洗錢
      未遂罪。起訴書就本案附表編號1至4部分雖認係犯洗錢防
      制法第14條第1項之一般洗錢罪相繩，然業經公訴檢察官
      當庭更正，並經本院告以被告罪名供其等答辯，本院自得
      審理。被告徐宇廷、楊皓喆與真實姓名年籍不詳綽號「一帆
      風順」、「隱藏版」及其他真實姓名年籍均不詳之詐欺集
      團成員，就本案犯行有犯意聯絡及行為分擔，為共同正犯
      。被告徐宇廷、楊皓喆以就附件附表編號3係以一行為犯
      組織犯罪防制條例第3條第1項後段參與犯罪組織罪、洗錢
      防制法第14條第14條第2項、第1項之洗錢未遂罪、刑法第
      339條之4第1項第2款之三人以上共同詐欺取財罪，其犯罪
      目的單一，應評價為一行為而觸犯數罪名之想像競合犯，
      是應從一重以刑法第339條之4第1項第2款之三人以上共同
      詐欺取財罪處斷；就附件附表編號1、2、4係以一行為犯
      洗錢防制法第14條第14條第2項、第1項之洗錢未遂罪、刑
      法第339條之4第1項第2款之三人以上共同詐欺取財罪，其
      犯罪目的單一，應評價為一行為而觸犯數罪名之想像競合
      犯，各應從一重以刑法第339條之4第1項第2款之三人以上
      共同詐欺取財罪處斷。被告徐宇廷、楊皓喆就本案所犯之
      4次加重詐欺犯行，犯意各別、行為互殊，應予分論併罰
      。
（五）復按犯組織犯罪防制條例第3條之罪，偵查及審判中均自
      白者，減輕其刑；犯洗錢防制法第14條之罪，在偵查或審
      判中自白者，減輕其刑，組織犯罪防制條例第8條第1項後
      段、洗錢防制法第16條第2項分別定有明文。次按想像競
      合犯之處斷刑，本質上係「刑之合併」。其所謂從一重處
      斷，乃將想像競合犯組成之評價上數罪，合併為科刑一罪
      ，其所對應之刑罰，亦合併其評價上數罪之數法定刑，而
      為一個處斷刑。易言之，想像競合犯侵害數法益者皆成立
      犯罪，論罪時必須輕、重罪併舉論述，同時宣告所犯各罪
      名，包括各罪有無加重、減免其刑之情形，亦應說明論列
      ，量刑時併衡酌輕罪部分量刑事由，評價始為充足，然後
      依刑法第55條前段規定「從一重處斷」，非謂對於其餘各
      罪可置而不論。因此，法院決定處斷刑時，雖以其中最重
      罪名之法定刑，做為裁量之準據，惟於裁量其輕重時，仍
      應將輕罪合併評價在內（最高法院108年度台上字第4405
      、4408號判決意旨參照）。經查，被告徐宇廷、楊皓喆就
      其參與詐騙集團組織、及其著手洗錢之行為，然款項並未
      領取而未生隱匿犯罪所得之結果，該部分犯罪尚屬未遂，
      於偵查及本院審理時始終供述詳實，業如前述，堪認被告
      於偵查與審判中對所犯參與犯罪組織罪及一般洗錢未遂罪
      均坦承犯行，本應依組織犯罪防制條例第8條第1項後段、
      洗錢防制法第16條第2項、刑法第25條第2項之規定減輕其
      刑，雖因想像競合犯之關係而從一重之三人以上共同詐欺
      取財罪處斷，上開輕罪之減輕其刑事由未形成處斷刑之外
      部性界限，然依前揭說明，仍應於依刑法第57條之規定量
      刑時，仍應併予衡酌此部分減刑事由。
（六）爰以行為人之責任為基礎，審酌被告徐宇廷、楊皓喆正值
      青年卻不思循正途賺取所需，竟分別擔任詐欺集團「控車
      」、「車手」之方式，詐騙本案告訴人等之款項，所生損
      害非輕；惟念被告2人均犯後坦承犯行，犯後態度尚可，
      複衡諸被告犯罪之動機、目的、手段、品行與智識程度、
      家庭經濟及生活狀況、犯罪所生之損害等一切情狀，分別
      量處如主文所示之刑，暨定期應執行刑。
（七）不予宣告強制工作之說明：
      按犯第1項之罪者，應於刑之執行前，令入勞動場所，強
      制工作，其期間為3年，組織犯罪防制條例第3條第3項固
      定有明文。惟上開規定就受處分人之人身自由所為限制，
      違反憲法比例原則及憲法明顯區隔原則之要求，與憲法第
      8條保障人身自由之意旨不符，應自本解釋公布之日起失
      其效力，業經司法院大法官釋字第812號解釋在案。則就
      參與犯罪組織者，得於刑之執行前，令入勞動場所，強制
      工作之規定，既經司法院大法官認定有違憲之情事，且自
      解釋公布之日起失其效力，本案自無從對被告宣告強制工
      作，附此敘明。　　　
三、沒收部分
（一）按犯罪所得，屬於犯罪行為人者，沒收之，於全部或一部
      不能沒收，或不宜執行沒收時，追徵其價額，刑法第38條
      之1第1項前段、第3項分別定有明文。次按共同正犯之犯
      罪所得，沒收或追徵，應就各人所分得之數額分別為之；
      先前對共同正犯採連帶沒收犯罪所得之見解，已不再援用
      及供參考（最高法院104年第13次刑事庭會議決議意旨參
      照）。再所謂各人「所分得」，係指各人「對犯罪所得有
      事實上之處分權限」，應視具體個案之實際情形而定：倘
      若共同正犯各成員內部間，對於不法利得分配明確時，固
      應依各人實際分配所得沒收；然若共同正犯成員對不法所
      得並無處分權限，其他成員亦無事實上之共同處分權限者
      ，自不予諭知沒收；至共同正犯各成員對於不法利得享有
      共同處分權限時，則應負共同沒收之責。至於上揭共同正
      犯各成員有無犯罪所得、所得數額，係關於沒收、追繳或
      追徵標的犯罪所得範圍之認定，因非屬犯罪事實有無之認
      定，並不適用「嚴格證明法則」，無須證明至毫無合理懷
      疑之確信程度，應由事實審法院綜合卷證資料，依自由證
      明程序釋明其合理之依據以認定之（最高法院104年度台
      上字第3604號判決同此意旨）。經查，被告徐宇廷、楊皓
      喆於本院準備程序中供稱未自本案犯行受有報酬（見本院
      卷第34頁），卷內亦無其他積極證據證明被告就贓款有何
      處分權限及獲取何等報酬，是本案尚無從認定被告徐宇廷
      、楊皓喆已實際受有犯罪所得，自無從就其犯罪所得諭知
      沒收或追徵。另扣案之新臺幣10萬8,000元，雖為被告徐
      宇廷所持有，依卷內證據資料，無法證明為被告徐宇廷犯
      本案犯罪所得，爰不予宣告沒收。
（二）次按供犯罪所用、犯罪預備之物或犯罪所生之物，屬於犯
      罪行為人者，得沒收之；但有特別規定者，依其規定，刑
      法第38條第2項定有明文。扣案被告楊皓喆所有之渣打銀
      行帳戶（帳號00000000000000）存摺本及金融卡、蘋果牌
      IPHONE 10（門號：0000000000）手機1支及被告徐宇廷所
      有之蘋果牌IPHONE 11手機（含門號：0000000000）1隻、
      IPHONE 8手機1隻、HTC廠牌手機1支，均為犯本案犯行所
      用，爰依刑法第38條第2項前段規定，宣告沒收。
據上論斷，應依刑事訴訟法第273條之1第1項、第299條第1項前
段、第310條之2、第454條第2項（本案採判決精簡原則，僅引述
程序法條），判決如主文。
本案經檢察官賴怡伶到庭執行職務。
中　　華　　民　　國　　111 　年　　8 　　月　　17　　日
                    刑事審查庭     法  官 　  高上茹
以上正本證明與原本無異。
如不服本判決應於收受判決後20日內向本院提出上訴書狀，並應
敘述具體理由。其未敘述上訴理由者，應於上訴期間屆滿後20日
內向本院補提理由書（均須按他造當事人之人數附繕本）「切勿
逕送上級法院」。
                                   書記官  　 涂頴君
中　　華　　民　　國　　111 　年　　8 　　月　　17　　日
附錄本判決論罪法條全文：
洗錢防制法第14條
有第二條各款所列洗錢行為者，處7年以下有期徒刑，併科新臺
幣5百萬元以下罰金。
前項之未遂犯罰之。
前二項情形，不得科以超過其特定犯罪所定最重本刑之刑。
中華民國刑法第339條之4
犯第339條詐欺罪而有下列情形之一者，處1年以上7年以下有期
徒刑，得併科1百萬元以下罰金：
一、冒用政府機關或公務員名義犯之。
二、三人以上共同犯之。
三、以廣播電視、電子通訊、網際網路或其他媒體等傳播工具，
    對公眾散布而犯之。前項之未遂犯罰之。　　
附件：
臺灣桃園地方檢察署檢察官起訴書
                                    110年度偵字第39504號
                                    111年度偵字第5705號
                                    111年度偵字第10020號
　　被　　　告　徐宇廷　男　25歲（民國00年00月00日生）
　　　　　　　　　　　　住○○市○○區○○路000巷00弄00                         號
　　　　　　　　　　　　國民身分證統一編號：Z000000000號
　　　　　　　　楊皓喆 　男　22歲（民國00年00月00日生）
　　　　　　　　　　　　住○○市○鎮區○○路00巷00號
　　　　　　　　　　　　國民身分證統一編號：Z000000000號
上列被告等因詐欺等案件，業經偵查終結，認應提起公訴，茲將
犯罪事實及證據並所犯法條分敘如下：
　　　　犯罪事實
一、徐宇廷、楊皓喆自民國110年10月初某時許，加入由真實姓名
    年籍不詳綽號「一帆風順」、「隱藏版」等人所操縱、指揮之
    具有持續性、牟利性之詐欺集團，屬有結構性之犯罪組織，
    並在該組織內由楊皓喆擔任車手（即依詐欺集團成員之指示
    ，持金融卡至自動櫃員機提領被害人遭該詐欺集團詐欺所匯
    入帳戶款項）、徐宇廷擔任控車（即監控提供帳戶者）及收
    水（即向車手取款後再轉交詐欺集團指定之成員）等工作。
    而徐宇廷、楊皓喆與前開不詳詐欺集團成員等多人間，共同
    意圖為自己之不法所有，基於3人以上共同犯詐欺取財罪之犯
    意聯絡及基於意圖掩飾、隱匿上開詐欺犯罪所得而移轉所領取
    詐欺贓款予詐欺集團上手之洗錢犯意聯絡，由該詐欺集團成
    員於附表所示時間、以附表所示方式，詐騙附表所示之人而
    陷於錯誤，並匯款至如附表所示之帳戶內。楊皓喆、徐宇廷
    則依詐欺集團成員指示，欲前往銀行臨櫃提領時，經銀行人
    員察覺有異而報警，經警上前盤查當場逮捕，並扣得楊皓喆
    所有之渣打銀行帳戶（帳號00000000000000）存摺本及金融
    卡、蘋果牌IPHONE 10（門號：0000000000）手機1支、徐宇
    廷所有之蘋果牌IPHONE 11（門號：0000000000）、IPHONE 
    8（門號：不詳）、HTC廠牌（門號：不詳）手機共3支、現
    金新臺幣（下同）10萬8000元。
二、案經黃娥、黃湘昀訴由桃園市政府警察局中壢分局，陳宥竹
    訴由桃園市政府警察局平鎮分局，余欣純訴由新北市政府警
    察局三重分局報告偵辦。
　　　　證據並所犯法條
一、證據清單及待證事實：
編號 證據名稱 待證事實 1 被告徐宇廷於警詢時之供述及偵查中之結證 被告徐宇廷、楊皓喆有於犯罪事實欄所載之時間、地點，加入詐騙集團，由被告徐宇廷擔任控車及收水，被告楊皓喆擔任車手，並受詐欺集團不詳成員之指示，欲前往銀行臨櫃提領如附表所示之贓款時，經銀行人員察覺有異而報警，經警上前盤查當場逮捕之事實。 2 被告楊皓喆於警詢時、偵查中之供述 被告徐宇廷、楊皓喆有於犯罪事實欄所載之時間、地點，加入詐騙集團，由被告徐宇廷擔任控車及收水，被告楊皓喆擔任車手，並受詐欺集團不詳成員之指示，欲前往銀行臨櫃提領如附表所示之贓款時，經銀行人員察覺有異而報警，經警上前盤查當場逮捕之事實。 3 告訴人黃娥、黃湘昀、陳宥竹、余欣純於警詢之指述、內政部警政署反詐騙諮詢專線紀錄表、受理詐騙帳戶通報警示簡便格式表、金融機構聯防機制通報單、受理刑事案件報案三聯單、刑案照片、告訴人黃娥、黃湘昀、陳宥竹、余欣純之轉帳匯款憑證或銀行交易明細及各告訴人與詐騙集團成員間之對話紀錄截圖照片各1份 告訴人黃娥、黃湘昀、陳宥竹、余欣純遭詐欺集團成員如附表所示詐騙手法詐欺後，並依詐騙集團成員指示匯款至被告楊皓喆所申設如附表所示之銀行帳戶之事實。 3 被告楊皓喆所有之渣打銀行帳戶（帳號00000000000000）之開戶資料及交易明細各1份   
二、核被告徐宇廷、楊皓喆所為，均係涉犯組織犯罪條例第3條第
    1項後段之參與犯罪組織罪、洗錢防制法第2條第1款、同法
    第14條第1項之洗錢罪及刑法第339條之4第1項第2款之3人以
    上共同犯詐欺取財等罪嫌。又被告徐宇廷、楊皓喆與本案詐
    欺集團成員間就如附表所示之犯行，均有犯意聯絡及行為分
    擔，請分別論以共同正犯。另被告徐宇廷、楊皓喆就如附表
    所示所為，乃一行為同時觸犯參與犯罪組織、加重詐欺取及
    洗錢等罪嫌，屬想像競合犯，請從一重論以加重詐欺取財罪
    嫌。次按加重詐欺罪係侵害個人財產法益之犯罪，其罪數計
    算，以被害人數、被害次數之多寡，決定其犯罪之罪數，是
    被告徐宇廷、楊皓喆就分別參與該詐欺集團詐騙如附表所示
    之各告訴人之情節，因被害人不同，犯意各別，行為互殊，
    請予分論併罰。末扣案之楊皓喆所有之渣打銀行帳戶（帳號
    00000000000000）存摺本及金融卡、蘋果牌IPHONE 10（門
    號：0000000000）手機1支、徐宇廷所有之蘋果牌IPHONE 11
    （門號：0000000000）、IPHONE 8（門號：不詳）、HTC廠
    牌（門號：不詳）手機共3支，為被告2人犯罪所用之物，請
    依刑法第38條第2項規定，宣告沒收。另被告徐宇廷所有之
    現金10萬8000元，為其犯罪所得，爰依刑法第38條之1第1項
    規定，諭知沒收，並於全部或一部不能沒收時，追徵其價額
    。
三、依刑事訴訟法第251條第1項提起公訴。
　  此　致
臺灣桃園地方法院
中　　華　　民　　國　 111　　年　　3 　　月　　10　　日
　　　　　　　　　　　　      檢　察　官  陳彥价
本件證明與原本無異
中　　華　　民　　國　 111　　年　　4　　 月　　 7　  日
　　　　　　　　　　　        書  記  官  陳詩心
附錄本案所犯法條全文  
組織犯罪防制條例第3條
發起、主持、操縱或指揮犯罪組織者，處 3 年以上 10 年以下
有期徒刑，得併科新臺幣 1 億元以下罰金；參與者，處 6 月以
上 5 年以下有期徒刑，得併科新臺幣 1 千萬元以下罰金。但參
與情節輕微者，得減輕或免除其刑。
具公務員或經選舉產生之公職人員之身分，犯前項之罪者，加重
其刑至二分之一。
犯第 1 項之罪者，應於刑之執行前，令入勞動場所，強制工作
，其期間為 3 年。
前項之強制工作，準用刑法第 90 條第 2 項但書、第 3 項及第
98 條第 2 項、第 3 項規定。
以言語、舉動、文字或其他方法，明示或暗示其為犯罪組織之成
員，或與犯罪組織或其成員有關聯，而要求他人為下列行為之一
者，處 3 年以下有期徒刑，得併科新臺幣 3 百萬元以下罰金：
一、出售財產、商業組織之出資或股份或放棄經營權。
二、配合辦理都市更新重建之處理程序。
三、購買商品或支付勞務報酬。
四、履行債務或接受債務協商之內容。
前項犯罪組織，不以現存者為必要。
以第 5 項之行為，使人行無義務之事或妨害其行使權利者，亦
同。
第 5 項、第 7 項之未遂犯罰之。
中華民國刑法第339條之4
犯第 339 條詐欺罪而有下列情形之一者，處 1 年以上 7 年以
下有期徒刑，得併科 1 百萬元以下罰金：
一、冒用政府機關或公務員名義犯之。
二、三人以上共同犯之。
三、以廣播電視、電子通訊、網際網路或其他媒體等傳播工具，
    對公眾散布而犯之。
前項之未遂犯罰之。
洗錢防制法第14條
有第二條各款所列洗錢行為者，處 7 年以下有期徒刑，併科新
臺幣 5 百萬元以下罰金。
前項之未遂犯罰之。
前二項情形，不得科以超過其特定犯罪所定最重本刑之刑。　　
附表：
編號 告訴人/被害人 詐欺方式 匯入帳戶 匯入時間及金額 （新臺幣） 1 黃娥 （提告） 詐欺集團成員於110年10月4日某時許，假冒投資網站客服，與黃娥聯繫，佯稱需繳交保證金等語。 被告楊皓喆所申設之渣打銀行帳戶（帳號00000000000000，下稱被告楊皓喆之渣打銀行帳戶） 於110年10月26日12時47分許，匯款5萬元至被告楊皓喆之渣打銀行帳戶。 2 陳宥竹 （提告） 詐欺集團成員於110年10月8日22時36分許，假冒投資網站客服，與陳宥竹聯繫，佯稱需先繳交儲值金等語。 被告楊皓喆之渣打銀行帳戶 於110年10月26日12時23分、42分許，分別匯款5萬元、5萬元至被告楊皓喆之渣打銀行帳戶。 3 余欣純 （提告） 詐欺集團成員於110年8月3日18時10分許，假冒投資網站客服，與余欣純聯繫，佯稱需先繳交儲值金等語。 被告楊皓喆之渣打銀行帳戶 於110年10月26日14時15、14時17分許，分別匯款5萬元、5萬元至被告楊皓喆之渣打銀行帳戶。 4 黃湘昀 （提告） 詐欺集團成員於110年10月4日某時許，假冒投資網站客服，與黃娥聯繫，佯稱需繳交保證金等語。 被告楊皓喆之渣打銀行帳戶 於110年10月26日14時12分許，匯款30萬元至被告楊皓喆之渣打銀行帳戶。